【裁判字號】    99,訴,550
【裁判日期】    990528
【裁判案由】    毒品危害防制條例
【裁判全文】
臺灣臺北地方法院刑事判決               99年度訴字第550號
    公  訴  人  臺灣臺北地方法院檢察署檢察官
    被      告  甲○○
上列被告因違反毒品危害防制條例案件，經檢察官提起公訴（99
年度毒偵字第853號），被告就被訴事實為有罪之陳述，本院合
議庭裁定由受命法官獨任進行簡式審判程序，判決如下：
    主      文
甲○○施用第一級毒品，累犯，處有期徒刑捌月。又施用第二級
毒品，累犯，處有期徒刑肆月。應執行有期徒刑拾月。
    事實及理由
一、程序部分：本件係經被告甲○○於本院準備程序中，就被訴
    事實為有罪之陳述，經受命法官告知被告簡式審判程序之旨
    ，並聽取檢察官及被告之意見後，本院合議庭裁定由受命法
    官獨任以簡式審判程序加以審理，則依據刑事訴訟法第273
    條之2、同法第159條第2項之規定，不適用傳聞法則有關限
    制證據能力之相關規定；並依同法第310條之2準用同法第45
    4條之規定，製作略式判決書，依法僅需記載犯罪事實、證
    據名稱及應適用之法條，並得以簡略方式為之，如認定之犯
    罪事實、證據及應適用之法條，與檢察官聲請簡易判決處刑
    書或起訴書之記載相同者，得引用之，合先敘明。
二、本件犯罪事實、證據及應適用之法條，除均引用檢察官起訴
    書（如附件）相同部分之記載外：
    （一）於犯罪事實第6行以下更載為：「於前揭觀察、勒戒
          執行完畢釋放出所後5年內，復於94年間，因施用第
          一、二級毒品犯行，先後經臺灣板橋地方法院以94年
          度簡字第5369號、95年度訴字第1125號各判決有期徒
          刑5月、7月確定，並經同法院以95年度聲字第2106號
          裁定應執行有期徒刑11月確定，於96年3月31日因縮
          短刑期執行完畢。又於98年9月間，因施用第一級毒
          品犯行，經本院以98年度訴字第2032號判決有期徒刑
          8月確定。詎猶不知悔改，分別基於施用第一級及第
          二級毒品之故意，於98年12月27日某時許，在臺北市
          中山區○○○路85巷86號3樓2A室居所內，以將第一
          級毒品海洛因加水稀釋置於針筒（未扣案）內後施打
          手部之方式，施用第一級毒品1次；另在上址住處，
          又以將第二級毒品安非他命、甲基安非他命置入玻璃
          球（未扣案）內燒烤產生煙霧吸食方式，施用第二級
          毒品1次（以上均無積極證據足認其施用毒品各有逾1
          次）。嗣經警於同日10時許，在上址處所查獲，經郭
          慧玲同意採集其尿液檢體鑑驗結果呈鴉片類（海洛因
          之代謝物嗎啡、可待因）、安非他命類（安非他命、
          甲基安非他命）陽性反應，始悉上情。
    （二）證據部分增載：「被告甲○○於本院審理時坦承前揭
          犯行，並當庭均為認罪之表示（見本院卷99年5月13
          日審判筆錄）」、「尿液檢體委驗單、扣押物品贓物
          清單各1紙」。
    （三）應適用之法條增載：
          1、被告持有第一、二級毒品之低度行為，均已為施
             用之高度行為所吸收，俱不論罪。
          2、被告有前揭案件之判決及執行紀錄，有臺灣高等
             法院被告前案紀錄表可稽，其受徒刑之執行完畢
             後，5年以內故意再犯本件有期徒刑以上之罪，核
             均為累犯，俱應依刑法第47條第1項規定加重其刑
             。
三、爰審酌被告已有多次施用毒品前科，其品行、素行非佳，有
    臺灣高等法院被告前案紀錄表存卷可查，其因施用毒品犯行
    ，經觀察、勒戒之治療程序，竟仍不思悔改，徹底袪除施用
    毒品之惡習，業已於94年、98年間，因多件施用第一、二級
    毒品犯行，經法院判刑在案，其猶再為本件施用第一、二級
    毒品之犯行，可知其再犯係陷於毒癮難以自拔，意志力甚為
    薄弱，未能善體國家設置觀察、勒戒機構，協助毒品施用者
    戒除毒癮之美意，惟念及其施用毒品犯行，本質上乃屬戕害
    自己身心健康之行為，本次尚未有嚴重破壞社會秩序或侵害
    他人權益之情形，被告於警詢時雖否認犯行，迄至本院審理
    時即坦承犯行，被告犯後之態度尚可及其生活狀況、智識程
    度等一切情狀，分別量處如主文所示之刑及定其應執行之刑
    ，以示懲戒。
四、又被告供承其本件施用第一、二級毒品所用之注射針筒及玻
    璃球，均未經扣案，未曾鑑驗其內有無毒品殘渣附合而屬違
    禁物，亦無證據可資認定現仍存在未滅失，為免將來執行之
    困難，爰均不另為沒收之諭知。另扣案第一級毒品海洛因1
    小包（毛重0.37公克、淨重0.14公克），係案外人崔海所
    有，非屬被告所有，亦非其本件施用第一級毒品剩餘之毒品
    ，業據被告供述無訛（見同日審判筆錄），核與被告本件犯
    行無涉，應係案外人崔海另涉犯持有第一級毒品罪嫌之扣
    案物，依法無從為沒收之諭知，附此說明。
五、爰依刑事訴訟法第299條第1項前段、第273條之1第1項、第3
    10條之2、第454條第1項、第2項，毒品危害防制條例第10條
    第1項、第2項，刑法第11條前段、第51條第5款、第47條第1
    項，判決如主文。
五、如不服本件判決，得自收受判決送達之日起10日內，向本院
    提起上訴。
本案經檢察官盧慧珊到庭執行職務。
中    華    民    國    99    年    5     月    28    日
                         刑事第十六庭 法  官    徐千惠
上正本證明與原本無異。
如不服本判決應於收受送達後10日內向本院提出上訴書狀，並應
敘述具體理由；其未敘述上訴理由者，應於上訴期間屆滿後20日
內向本院補提理由書（均須按他造當事人之人數附繕本）「切勿
逕送上級法院」。
                                      書記官    高心羽
中    華    民    國    99    年    5     月    28    日
附件：（99年度毒偵字第853號起訴書）
附錄本案論罪科刑法條全文：
毒品危害防制條例第10條
施用第一級毒品者，處6月以上5年以下有期徒刑。
施用第二級毒品者，處3年以下有期徒刑。

司法院資訊處製作；財團法人民間司法改革基金會備份。
